臺灣臺北地方法院刑事裁定　　　　　　　　　　　　　九十一年度自字第五一四號
　　自　訴　人　乙○○○股份有限公司　設臺北縣板橋市○○路○段二六八號六樓
　　代　表　人　林文誠
　　代　理　人　林啟瑩律師
　　被　　　告　甲○○
右列被告因竊盜等案件，經自訴人提起自訴，本院裁定如左：
    主  文
自訴駁回。
    理  由
一、本件自訴意旨略稱：（一）自訴人乙○○○股份有限公司（下稱金龍公司）於民
    國九十年三月間與信義公司簽署合作協議書，略以信義公司將所屬保全系統客戶
    每戶折算新臺幣（下同）七萬三千元售予自訴人，自訴人共需支付一億九千六百
    三十萬元，並約定轉讓其關係企業賓士保全股份有限公司（下稱賓士公司）股權
    事宜，及應再簽署股權買賣契約。嗣於九十年四月五日，自訴人與信義公司依前
    開合作協議書所定，正式簽署股權買賣契約書，約定：信義公司應將賓士公司之
    全部股取共計六百萬股全數予自訴人，並應包含賓士公司之系統客戶保全契約及
    系統業務相關之客戶端設備、管制端設備、通訊線路、庫存材料與設備、工程檢
    修設備、車輛與其他營業必要之一切機具設備等，且以九十年四月十六日至九十
    年十月十五日為客戶點交基準日，於基準日後賓士公司之客戶由自訴人承受，信
    義公司於點交期間內應協助自訴人完成其賓士公司客戶換約，點交期間後未換約
    之客戶全部託由自訴人管理，此等委託期間之客戶權利義務均歸自訴人，本買賣
    契約書之效力優於雙方於九十年三月二十九日所簽之合作協議書，期間，自訴人
    皆依此買賣契約書之約定如期給付應付款項。時至九十年十月十五日點交期間屆
    滿，但信義公司及賓士公司並未依買賣契約書之約定點交，是雙方即將股權買賣
    及客戶轉移事宜修正，經修正後，信義公司及賓士公司共應點交一千零七十三戶
    ，自九十年十月十六日起尚未換約仍使用中之有效客戶計有二百八十九戶，亦應
    一併點交，另約定自訴人將信義公司及賓士公司之相關管制設備於同年十一月十
    五日前歸還信義公司，並返還賓士公司前所過戶之全數三百萬股股票，以上有買
    賣完成同意書第一、二、七、九條等約定，及部分點交客戶明細表可參。上開所
    有事宜均由信義公司及賓士公司之董事兼總經理甲○○全權處理。（二）九十一
    年二月起，已點交自訴人之一、二間客戶，竟遭賓士公司或信義公司人員擅自更
    改保全系統訊號，將原應傳送至自訴人管制設備端之訊號改傳由賓士全接收，且
    就已點交予自訴人之各該保全器材，亦未獲自訴人之同意，即以所有權人自居予
    以利用，並因此向像該等客戶收取保全服務費用。九十一年三月起，自訴人更發
    現更多客戶未再繳費，連同自訴人依買賣契約所支付每間客戶七萬三千元，自訴
    人損失匪淺，所流失之客戶達四十八間。被告於點交期間以信義公司或與賓士公
    司聯名發函原已移交自訴人之客戶，謂『本公司於九十年八月二十日將貴公司之
    保全系統轉回本公司做完整之服務，另乙○○○股份有限公司原本之保全系統之
    訊號，即日起斷訊』，顯有奪取已以點交自訴人之客戶。依前開股權買賣契約書
    第一條之約定，關於賓士公司客戶端設備、通訊線路等皆已點交讓與自訴人，惟
    被告指示賓士公司及信義公司之工程人員，以下述之方式破壞自訴人對於該等物
    品之支配關係，繼而以所有權人之地位自居建立其支配關係。（三）被告身為信
    義公司及賓士公司之董事兼總經理，負責處理客戶、器材點交予自訴人之事宜，
    竟逕向已讓與予自訴人之客戶發函，諉稱自訴人與信義公司及賓士公司間之合併
    案已於九十年十一月十五日正式終止，致已屬自訴人所有並裝設於客戶端之保全
    器材，嗣經伊派員擅自更改訊號後而置於賓士公司之實力支配下，另臺北市平等
    國小點交後，因自訴人見原有設備不足，遂再加裝之設備，亦遭被告派人據為己
    有使用，此等均該當刑法第三百二十條第一項之竊盜罪。（四）被告負有點交客
    戶之義務，而自訴人與被告所經營之信義公司間就轉讓之客戶不得再予遷回有所
    約定，此不作為義務與被告任務有關，且亦不因點交期間經過後而消滅，被告所
    經營之信義公司於收受自訴人依買賣完成同意書所訂之價款後，即發函予與已點
    交自訴人之客戶，並捏造不實之事實指稱已與自訴人無涉，顯見被告已違反上開
    買賣契約完成同意書所定之不作為義務，涉有法第三百四十二條第一項之背信罪
    嫌云云。
二、按法院或受命法官於自訴案件第一次審判期日前訊問及調查結果，如認為案件有
    刑事訴訟法第二百五十二條至第二百五十四條之情形者，得以裁定駁回其自訴，
    同法第三百二十六條第三項定有明文。
三、經查：
（一）訊據被告甲○○固不否認擔任信義公司及賓士公司之董事兼總經理職務，並處
      理信義公司與自訴人間本案之買賣事宜，惟否認涉有自訴人所指之竊盜、背信
      等罪嫌，辯稱：因點交客戶數量太多，以致於自訴人不清楚哪些是買賣點交，
      哪些是託管的，九十一年十一月九日自訴人之負責人林文誠已到賓士公司來核
      對這些客戶數量，現已經釐清事實真相，證實這是一場誤會，林文誠有簽收一
      紙收據，針對這件事情，表達了他的歉意；當初信義公司是經過投標程序取得
      公家機關或學校單位等客戶，因這些客戶沒有辦法順利換約，故以託管方式委
      託自訴人管理，且因買賣總數高達二千多戶，實際點交的也有一千三百多戶，
      因此造成誤會：：，自訴狀證六所呈客戶裡，如松山工農，因為客戶遭竊有理
      賠問題，這些客戶只是託管，契約名義人還是賓士公司，所以仍須由賓士公司
      出面，所以我們才去更改訊號出面處理，這些情形，自訴人也都知道，我們是
      依照松山工農行文函件來處理，代收款項部分，我們則是以誠信原則來協助，
      從九十一年七月到十月間，自訴人客服部的主管林正德也陸續來賓士公司請款
      ，我們都有支付，也有他簽收的資料可憑等語在卷（見九十一年十一月十二日
      訊問筆錄），並提出收據、面額四十六萬元之支票各一紙、臺北市立松山高級
      工農職業學校函文二件、賓士保全代乙○○○保管金額表及支票各四紙為憑。
（二）被告所庭呈自訴代表人林文誠於於九十一年十一月九日出具之收據確實記載：
      「茲乙○○○（股）公司與賓士保全（股）公司總經理甲○○間之臺灣臺北地
      方法院九十一年度自字第五一四號案件，因乙○○○（股）公司之誤解，致對
      賓士保全（股）公司總經理甲○○提出竊盜等自訴，今兩造已釐清事實真象，
      純因對帳不清所致，並於民國九十一年十一月九日將帳務核對清楚，且已將款
      項新臺幣肆拾陸萬元收訖無誤，特立此據以茲證明，並對賓士保全（股）公司
      總經理甲○○提出歉意，且不得再主張任何民、刑事責任」等語，有收據及自
      訴代表人林文誠簽收該面額四十六萬元之支票字據影本附卷可稽。且臺北市立
      松山高級工農職業學校確實函請賓士公司處理關於該校圖書館電腦主機乙臺及
      液晶螢幕二臺等財物失竊賠償事宜，有該校九十一年八月十二日北市工農總字
      第０九一三０四０九０００號函、九十一年九月二日北市工農總字第０九一三
      ０四四四九００號函附卷足憑。而賓士公司代自訴人保管之金額，業已交付自
      訴人員工林正德簽收無訛，有林正德簽收面額分別為十七萬九千五百九十一元
      、三萬一千六百五十四元、二萬一千二百五十二元、四萬三千九百四十三元支
      票字據影本四紙存卷可按。自訴人並表示被告業就本案提出說明，現已無欲再
      對被告進行追訴，有卷附九十一年十一月十四日之刑事陳報狀一紙足稽。足徵
      被告辯稱：因部分客戶沒有辦法順利換約，故以託管方式委託自訴人管理，且
      因買賣總數高達二千多戶，實際點交的也有一千三百多戶，數量甚多，因此造
      成誤會，現已將代收款項給付予自訴人，釐清雙方誤會等語，應非虛妄。綜上
      所述，本件應屬民事糾葛，無涉刑責，被告犯罪嫌疑尚有不足，揆諸首開法條
      ，本件自訴應予駁回。
據上論結，應依刑事訴訟法第三百二十六條第三項、第二百五十二條第十款，裁定如
主文。
中      華      民      國    九十一    年    十一    月      二十七    日
                                    臺灣臺北地方法院刑事第四庭
                                        法  官  吳靜怡
右正本證明與原本無異。
如不服本裁定，應於送達後五日內向本院提出抗告狀。
                                        書記官  游秀珠
中      華      民      國    九十一    年    十二    月        三      日
